臺灣高雄地方法院民事裁定
107年度消債更字第496號
聲  請  人  陳政佑即陳格緯
0000000000000000

0000000000000000

0000000000000000

代  理  人  薛政宏律師
上列當事人因消費者債務清理事件聲請更生，本院裁定如下：
    主  文
聲請人陳政佑即陳格緯自民國一百零八年六月十二日下午四時起
開始更生程序。
命司法事務官進行本件更生程序。
    理  由
一、本件聲請意旨略以：伊無力清償債務，曾向本院聲請前置調
    解，因無還款能力而於民國107年12月4日調解不成立，因聲
    請人有不能清償債務或有不能清償之虞，復未經法院裁定開
    始清算程序或宣告破產，爰依法聲請准予裁定更生等語。
二、按債務人不能清償債務或有不能清償之虞者，得依本條例所
    定更生或清算程序，清理其債務。債務人無擔保或無優先權
    之債務總額未逾新臺幣（下同）1,200萬元者，於法院裁定
    開始清算程序或宣告破產前，得向法院聲請更生。法院開始
    更生程序之裁定，應載明其年、月、日、時，並即時發生效
    力。法院裁定開始更生或清算程序後，得命司法事務官進行
    更生或清算程序，必要時得選任律師、會計師或其他適當之
    自然人或法人一人為監督人或管理人。消費者債務清理條例
    第3條、第42條第1項、第45條第1項及第16條第1項分別定有
    明文。
三、經查：
  ㈠聲請人所主張上開事實，業據其提出財產及收入狀況說明書
    （107年度司消債調字第533號卷，下稱調卷，第4頁）、債
    權人清冊（調卷第5頁）、財團法人金融聯合徵信中心前置
    協商專用債權人清冊（調卷第6至7頁）、財政部高雄國稅局
    105年及106年度綜合所得稅各類所得資料清單及總歸戶財產
    查詢清單（調卷第8至10頁）、勞工保險被保險人投保資料
    表（調卷第11頁）、戶籍謄本（調卷第12頁）、中華民國身
    心障礙證明（調卷第13頁）、存摺（調卷第14至15頁）、員
    工在職證明書（本案卷第21頁）、薪資給付證明（本案卷第
    22頁）、信用報告（本案卷第24頁）、商業保險投保資料查
    詢結果表（本案卷第34頁）等在卷可參。
  ㈡次查，聲請人於105年至107年度申報所得分別為0元、44,000
    元、227,577元（其中力冠企業工程行薪資所得182,110元）
    ，其自陳聲請更生前2年內有薪資所得平均每月約18,000元
    ，名下無財產，勞工保險投保單位為力冠企業工程行，投保
    薪資為23,100元。又聲請人原任職於怡豐工程行，自107年3
    月5日起於力冠企業工程行擔任工務人員，自陳每月薪資約
    為18,000元，而據力冠企業工程行函覆之薪資簽領表所載自
    107年3月起至同年12月止之應給金額（扣除勞健保費）分別
    為17,810元、17,629元、20,349元、19,119元、20,269元、
    18,419元、19,329元、13,389元、16,549元、16,969元，合
    計179,831元，平均每月收入為17,983元（計算式：179,831
    ÷10＝17,983，本件均係採四捨五入計算），另自105年4月起
    至107年12月每月領有身心障礙者生活補助4,872元等情，此
    有上開綜合所得稅各類所得資料清單、財產歸屬清單、勞工
    保險被保險人投保資料表、高雄市政府社會局函及本院依職
    權調閱107年度稅務電子閘門財產所得調件明細表及勞工保
    險被保險人投保資料表（調卷第8至11頁、本案卷第19至22
    頁、第30至32頁、第42頁）在卷可參。則在查無聲請人有其
    他收入來源之情形下，佐以力冠企業工程行已提出薪資證明
    ，聲請人主張之工作及收入狀況應可採信，而108年度已無
    領取社會局身障補助，本院即以上開10個月之每月工作收入
    計算平均月收入應能反映其現收入水準，而以17,983元作為
    核算其現在償債能力之基礎，堪認妥適。
  ㈢關於聲請人個人日常必要支出部分，聲請人陳稱其向力冠企
    業工程行承租房屋一人居住，每月房租5,000元，此有住宿
    費繳費證明及代扣款同意及委託書在卷可稽（本案卷第26至
    27頁）。按債務人必要生活費用，以最近一年衛生福利部或
    直轄市政府所公告當地區每人每月最低生活費一點二倍定之
    ，本條例第64條之2第1項定有明文。本院參酌衛福部社會司
    所公告108年度高雄市最低生活費標準為13,099元，則聲請
    人每月生活所必需除有特殊情形並有證據證明者外，自宜以
    此數額之1.2倍即15,719元為度，始得認係必要支出。又上
    開最低生活費用之標準，係照當地最近1年平均每人消費支
    出60％，依其基準之家庭收支調查報告調查表格式所示有關
    經常性支出之調查項目，其原即包括利息支出、食品、衣著
    、房租及水費、電費、醫療保健、交通、娛樂、教育等基本
    生活需求。本院認在聲請人未能立證證明其有其他特殊需求
    之情形下，其個人必要生活費用即應以此為限度。
四、綜上所述，以聲請人現每月收入17,983元為其償債能力基準
    ，扣除個人必要生活費15,719元後，餘2,264元，而聲請人
    目前負債總額為367,401元（參調卷第48頁花旗銀行91,002
    元，及調卷第25頁陽光資產公司157,384元、調卷第39頁良
    京實業公司79,015元，賓士當舖依債權人清冊所載40,000元
    ），以聲請人於調解程序自陳每月可清償3,000元計算，需
    約10年（計算式：367,401÷3,000÷12＝10.2）始能清償完畢
    ，應認其已不能清償債務。此外，聲請人無擔保或無優先權
    之債務總額未逾1,200萬元，且無本條例第6條第3項、第8條
    或第46條各款所定駁回更生聲請之事由存在，則聲請人聲請
    更生為有理由，應予准許，爰命司法事務官進行本件更生程
    序。
五、依本條例第11條第1項、第45條第1項，裁定如主文。
中　　華　　民　　國　　108 　年　　6 　　月　　12　　日
                  民事庭　法　官　沈建興
以上正本係照原本作成。
本裁定不得抗告。
中　　華　　民　　國　　108 　年　　6 　　月　　12　　日
                          書記官  胡美儀